臺灣苗栗地方法院交通事件裁定　 96年度交聲字第76號
原處分機關 　交通部公路總局新竹區監理所苗栗監理站
異　議　人
即受處分人　 甲○○
上列受處分人因違反道路交通管理處罰條例案件，對交通部公路
總局台北區監理所於民國96年4 月24日以竹監苗字第裁54-DB000
0 000 號所為之裁決處分（原舉發案號：桃園縣政府警察局桃警
局交字第DB0000000 號），聲明異議，本院裁定如下：
   主  文
異議駁回。
    理  由
一、按汽車駕駛人，行經有燈光號誌管制之交岔路口闖紅燈者，
    處（新台幣）1,800 元以上5,400 元以下，且汽車駕駛人駕
    駛汽車違反道路交通管理處罰條例第53條規定者，除應依該
    條所規定之罰鍰處罰外，並予記違規點數3 點，分別為道路
    交通管理處罰條例第53條第1 項、第63條第1 項第3 款定有
    明文。
二、原處分意旨略以：本件異議人即受處分人甲○○於民國96年
    3 月10日15時00分許，駕駛車牌4206-QG 號自用一般小客車
    ，行經桃園市○○路與國豐十街設有燈光號誌管制之交岔路
    口，明知其行進方向之燈光號誌係禁止通行之紅燈號誌，竟
    闖紅燈直行，為警當場舉發，以異議人有違反道路交通管理
    處罰條例第53條第1 項規定之行為掣單舉發。嗣異議人於應
    到案日期前申訴，原處分機關函請舉發機關調查結果，仍認
    異議人有上開違規行為，乃依道路交通管理處罰條例第53條
    第1 項、第63條第1 項第3 款及違反道路交通管理事件統一
    裁罰基準及處理細則第41條、第43條、第67條、違反道路交
    通管理事件統一裁罰標準表之規定於96年4 月24日裁處異議
    人罰鍰2, 700元，並予記違規點數3 點。
三、異議人異議意旨略以：如附件之理由，提出聲明異議云云。
四、經查，異議人甲○○於上開，駕駛上開自用小客車，行經上
    開地點有闖紅燈之違規，為桃園縣政府警察局桃園分局廖勝
    璋當場舉發，嗣異議人於應到案日期前申訴，原處分機關函
    請舉發機關調查結果，仍認異議人有上開違規行為，乃依道
    路交通管理處罰條例第53條第1 項、第63條第1 項第3 款及
    違反道路交通管理事件統一裁罰基準及處理細則第41條、第
    43條、第67條、違反道路交通管理事件統一裁罰標準表之規
    定於96年4 月24日裁處異議人罰鍰2,700 元，並予記違規點
    數3 點，有桃園縣政府警察局舉發違反道路交通管理事件通
    知單、原處分機關96年3 月10日違反道路交通事件裁決書、
    裁決書之送達證書、桃園縣政府警察局桃園分局96年3 月29
    日桃警分交字第0961023600號函影本在卷足憑，至於異議人
    辯稱如上，除原舉發機關之上開函文記載「舉發地點為連續
    二路口，桃園往中壢方向依序為文中路、國豐十街口及文中
    路、文新路口，二路口相距約50公尺；文中、文新路口轉換
    為綠燈時，文中路、國豐十街路口仍為紅燈，待15秒後，始
    轉換為綠燈。且本路口銜接路段，設有第二號誌，如依規定
    將車輛停放於停止線內，可以明辨交通號誌... 」等情外，
    本院復依職權向原舉發機關桃園分局函查，經舉發員警廖勝
    璋說明：異議人經過之文中路與國豐街口仍是紅燈，異議人
    所見到之綠燈是看到下一個街口無誤等，有該局96年6 月8
    日桃警分交字第0961031106號函所附說明書可憑，按道路交
    通管理處罰條例第4 條（駕駛人駕駛車輛或行人在道路上，
    應遵守道路交通標誌、標線、號誌之指示、警告、禁制規定
    ，並服從執行交通勤務之警察或依法令執行指揮交通及交通
    稽查任務人員之指揮。）及道路交通安全規則第94條（汽車
    行駛時，駕駛人應注意車前狀況及兩車併行之間隔，並隨時
    採取必要之安全措施。）等規定，異議人駕駛車輛應遵守道
    路交通號誌及注意車前狀況，豈能依異議人之方便而忽視號
    誌駕駛車輛呢？何以多數人之駕駛人在此路口均能遵守道路
    交通規則，僅少數人違規呢？異議人辯稱該該路口號誌有瑕
    疵，似與事實不符，其辯詞難以採信。綜合上開證據，異議
    人確有於上開時、地闖紅燈之事實，堪予認定，異議人前述
    所辯，洵非可採。綜上所述，本件異議人闖紅燈直行之違規
    事證明確，原處分機關依上開道路交通管理處罰條例第53條
    第1 項及第63條第1 項第3 款及違反道路交通管理事件統一
    裁罰基準及處理細則第41條、第43條、第67條、道路交通管
    理事件統一裁罰標準表規定處罰鍰新臺幣2,700 元，並予記
    違規點數3 點，核無違誤，本件異議人之異議為無理由，自
    應將其異議駁回。
五、據上論斷，應依道路交通案件處理辦法第19條，裁定如主文
    。
中　　華　　民　　國　　96　　年　　6 　　月　　25　　日
                    交通法庭    法  官  張珈禎
以上正本證明與原本無異。
如不服本裁定，應於送達後5 日內，向本院提出抗告狀。
                                書記官  黃雅琦
中　　華　　民　　國　　96　　年　　6 　　月　　25　　日
